【裁判字號】    89,易,4283
【裁判日期】    891229
【裁判案由】    著作權法
【裁判全文】
臺灣板橋地方法院刑事判決                        八十九年度易字第四二八三號
    公  訴  人  臺灣板橋地方法院檢察署檢察官
    被      告  丙○○○
右列被告因違反著作權法案件，經檢察官提起公訴（八十九年度偵字第一八九一二號
），本院判決如左：
    主  文
丙○○○明知為侵害著作權之物意圖散布而陳列，處有期徒刑月，如易科罰金以
佰元折算壹日。
扣案之盜版音樂ＣＤ片「六大天后精選大碟」肆片均沒收。
    事  實
一、丙○○○基於意圖營利之犯意，明知其於民國八十九年十月三日下午七時許，在
    臺北市○○路○段附近，以每片新臺幣（下同）四十至五十元之價格，向姓名年
    籍不詳之成年男子購買之音樂ＣＤ唱片，其中「六大天后精選大碟」（公訴人誤
    為「六大天王」）音樂ＣＤ唱片中之「Wake up」 歌曲，係擅自重製甲○○○股
    份有限公司（下稱甲○○○公司）所享有林曉培「This is Shino」專輯中「
    Wake up」 歌曲之錄音著作財產權，係侵害著作權之物，竟自八十九年十月四日
    上午起，在臺北縣中和市○○路十巷五號前之攤位，公然陳列該等仿冒音樂ＣＤ
    唱片，欲以每片一百元之價格出售散布於不特定人。嗣於八十九年十月四日下午
    十一時許，為甲○○○公司之代理人乙○○會同員警，在上址當場查獲，並扣得
    其所有供本件違反著作權法犯行所用之盜版音樂ＣＤ唱片「六大天后精選大碟」
    四片。
二、案經甲○○○公司訴由臺北縣警察局中和分局報請臺灣板橋地方法院檢察署檢察
    官偵查起訴。
    理  由
一、訊據被告丙○○○對於右揭時、地向不詳姓名年籍之成年男子購入音樂ＣＤ唱片
    ，再販售予不特定人圖利之事實固供承不諱，惟矢口否認有何違反著作權法之犯
    行，辯稱：伊不知該唱片係盜版的云云。惟查右揭犯罪事實，業據告訴代理人乙
    ○○於警訊中指訴綦詳，又觀諸扣案之「六大天后精選大碟」盜版音樂ＣＤ唱片
    ，其上收錄有十七首歌曲，分屬六名歌手所唱，封面有六位歌手之照片，無出版
    公司之商標、地址，亦無鐳射商標，業經本院勘驗屬實，其與一般正版音樂ＣＤ
    唱片上多僅收錄十至十二首歌曲，且僅有一名歌手唱作之情形顯然有異，被告對
    於其所販賣之音樂ＣＤ唱片係盜版品，焉無所疑？況被告原本在夜市賣衣服，因
    生意不好，見他人賣唱片生意不錯，於是購入一些ＣＤ唱片來販賣等情，為被告
    所自承（見本院八十九年十二月七日訊問筆錄），被告從事販賣之前，對於音樂
    ＣＤ唱片之來源、成本、賣價、利潤等事項，必有所探詢，其以低於正版音樂Ｃ
    Ｄ唱片市價甚多之價格販賣圖利，卻辯稱不知扣案音樂ＣＤ唱片係屬盜版品，顯
    係卸責之詞，不足採信。此外，並有合約書、音樂著作同意書、照片四張在卷足
    稽，本件事證明確，被告犯行堪予認定，自應依法論科。
二、查被告丙○○○以四十至五十元之價格購入音樂ＣＤ唱片，以一百元之價格賣出
    ，扣案之盜版ＣＤ唱片四片尚未賣出，業據其供明在卷，其間有五十至六十元之
    差額利得，其有營利意圖甚明；又被告明知扣案之音樂ＣＤ唱片係侵害告訴人之
    錄音著作權，其於前揭時地擺設攤位意圖販售得利，核其所為，係犯著作權法第
    八十七條第二款之明知為侵害著作權之物意圖散布而陳列罪，應依同法第九十三
    條第三款規定處斷。爰審酌被告丙○○○販售盜拷音樂ＣＤ唱片圖利，危害經濟
    秩序，惟販售期間不長，所得利益匪多，情節尚非重大，暨犯後否認犯行之態度
    等一切情狀，量處如主文所示之刑，並諭知易科罰金之折算標準。
三、至扣案盜版之音樂ＣＤ唱片「六大天后精選大碟」四片，係被告丙○○○所有供
    本件犯著作權法所用之物，業據其供明在卷，應依刑法第三十八條第一項第二款
    規定沒收之。
據上論斷，應依刑事訴訟法第二百九十九條第一項前段，著作權法第九十三條第三款
、刑法第十一條前段、第四十一條、第三十八條第一項第二款，罰金罰鍰提高標準條
例第二條，判決如主文。
本案經檢察官呂永魁到庭執行職務
中      華      民      國      八十九      年    十二    月    二十九  日
                                      臺灣板橋地方法院刑事第六庭
                                          法  官  侯  志  融
右正本證明與原本無異
如不服本判決，應於送達後十日內向本院提出上訴狀
                                          書記官  陳  淑  芳
中      華      民      國      九十        年    一      月    四      日
附錄本案論罪科刑法條全文：
著作權法第九十三條：
  有左列情形之一者，處二年以下有期徒刑，得併科新台幣十萬元以下罰金︰
一﹑侵害第十五條至第十七條規定之著作人格權者。
二﹑違反第七十條規定者。
三﹑以第八十七條各款方法之一侵害他人之著作權者。
著作權法第八十七條：
  有左列情形之一者，除本法另有規定外，視為侵害著作權或製版權︰
一﹑以侵害著作人名譽之方法利用其著作者。
二﹑明知為侵害著作權或製版權之物而散布或意圖散布而陳列或持有或意圖營利而交
    付者。
三﹑輸入未經著作財產權人或製版權人授權重製之重製物或製版物者。
四﹑未經著作財產權人同意而輸入著作原件或其重製物者。
五﹑明知係侵害電腦程式著作財產權之重製物而仍作為直接營利之使用者。


司法院資訊處製作；財團法人民間司法改革基金會備份。
